【裁判字號】    90,交易,605
【裁判日期】    901009
【裁判案由】    偽造文書等
【裁判全文】
臺灣臺中地方法院刑事判決                        九十年度交易字第六五號
    公  訴  人  臺灣台中地方法院檢察署檢察官
    被      告  甲○○
右列被告因公共危險案件，經檢察官聲請簡易判決處刑（九十年度偵字第一四四００
號)本院台中簡易庭認不宜以簡易判決處刑，爰依通常程序審理，判決如左：
    主  文
甲○○服用酒類，不能安全駕駛動力交通工具而駕駛，處有期徒刑參月，如易科罰金
，以參佰元折算壹日；又行使偽造私文書，足以生損害於公眾及他人，處有期徒刑
月，如易科罰金，以參佰元折算壹日；應執行有期徒刑伍月，如易科罰金，以參佰元
折算壹日。緩刑參年。
酒精濃度測試單上及台中市警察局第四分局何安派出所警員製作之警訊筆錄及逮捕通
知單偽造「黃鴻濠」署押各一枚，均沒收。
    事  實
一、甲○○於民國（下同）九十年八月九日晚間，先在台中市與友人共同飲用啤酒之
    含酒精飲料，並已飲用至不能安全駕駛動力交通工具，竟仍於九十年八月十日凌
    晨五時許，酒後駕駛車號Ｍ七─八０四九號自用小客車，沿台中市○○路由南往
    北方向行駛；待駛至文心路與甘肅路口處時，甲○○因不勝酒力疏未注意燈號為
    紅燈而闖越該路口，適有王吳時駕駛車號ＱＣ─九九０二號自用小客車內載王添
    舜，沿台中市○○路亦行駛至該交岔路口處，甲○○因有酒意未能及時煞停而撞
    上王吳時所駕駛之自用小客車。上開交通事故發生後，台中市警察局第四分局何
    安派出所警員李仲儀、陳世銘二人一同前往現場處理，並對甲○○施以酒精吐氣
    濃度檢測，發現已達每公升零點五二毫克，且有酒後駕車肇事之不能安全駕駛之
    情形，遂將甲○○帶返派出所製作筆錄；甲○○意圖逃避刑責，竟冒其兄黃鴻濠
    之名應訊，先於酒精檢測單上偽造「黃鴻濠」之署押並捺印指紋以表示為「黃鴻
    濠」接受酒精測試之意，又分別於警訊筆錄及警製逮捕通知書上偽造「黃鴻濠」
    之署押，並捺印指紋以表示係「黃鴻濠」接受訊問製作筆錄及收受通知之意，均
    足以生損害於「黃鴻濠」及主管機關對於違規取締之正確性。嗣經警方調閱「黃
    鴻濠」之口卡影本後，始查悉上情。
二、案經台中市警察局第四分局報請檢察官偵查起訴。
    理  由
一、右開犯罪事實，已据被告甲○○於警訊及偵審中供認不諱，核與證人王吳時、王
    添舜於警訊時証述情節相符，並有警製酒精濃度測試單、現場圖、警員李仲儀職
    務報告各一份、被告甲○○偽造署押之「黃鴻濠」警訊筆錄、酒精濃度測試單、
    警製逮捕通知書及照片八幀附卷可稽。按刑法第一百八十五條之三，條文中所稱
    「不能安全駕駛動力交通工具」係屬不確定之法律概念，除衡之行為人駕車時飲
    用酒類之程度及血液中酒精含量之多寡外，並應參以行為人當時之精神狀態、駕
    馭車輛之情形及對於交通號誌或指揮之遵守能力，以資相佐，斷非徒以飲酒數量
    作為取決是否成罪之唯一標準。法務部八十八年五月十八日法八八檢字第００一
    六六九號函即同此意旨。被告駕車前即已飲用酒類，於駕駛車輛肇事後，經警測
    定其吐氣中所含酒精成分已達每公升零點五二毫克，且上開酒精測試值係於肇事
    後約半小時所測得，按酒精濃度，隨人体体內代謝作用而遞減，堪認被告於酒後
    駕車時其酒精濃度當超過此數值。其駕駛車輛之注意能力已因飲酒而較平日為低
    ，並與他車發生碰撞，顯已不能安全駕駛動力交通工具事証明確，被告上開犯行
    堪以認定。
二、按被告酒後不能安全駕駛動力交通工具而駕駛，經警攔查測試吐氣所含酒精濃度
    ，而偽造其兄「黃鴻濠」署押於酒精濃度測試單上，復在台中市警察局第四分局
    何安派出所警員製作之警訊筆錄及逮捕通知單偽造其兄「黃鴻濠」署押，足以生
    損害於主管機關對於違規取締之正確性及其兄黃鴻濠，是核其所為，係犯刑法第
    一百八十五條之三服用酒類不能安全駕駛動力交通工具罪、第二百十上七條之違
    造署押罪。被告於酒精濃度測試單、台中市警察局第四分局何安派出所警員製作
    之警訊筆錄及逮捕通知單偽造「黃鴻濠」署押，係以接續意思於密接時、地以類
    似方法犯同一罪，為接續犯應單純論以一罪。被告所犯上開服用酒類不能安全駕
    駛而駕駛罪及違造署押罪二罪間，犯意個別，行為互殊，應予分論併罰。爰審酌
    被告酒後駕車，為免受罰而冒名、所生危害，及犯罪後已與被害人和解，有和解
    書一紙附卷可按，犯後態度良好等一切情狀，分別量處如主文所示之刑，並諭知
    易科罰金折算標準及定其應執行刑。末查，被告前未曾受有期徒刑以上刑之宣告
    ，有台灣台中地方法院檢察署刑案資料查註紀錄表及台灣高等法院被告全國前案
    紀錄表各一份在卷可按，被告坦承犯行，深具悔意，其經此教訓，當知警惕而無
    再犯之虞，本院綜核各情，所宣告之刑，認以暫不執行為適當，併予各宣告緩刑
    三年，以啟自新。被告於酒精濃度測試單上及台中市警察局第四分局何安派出所
    警員製作之警訊筆錄及逮捕通知單偽造「黃鴻濠」署押各一枚，應依刑法第二百
    十九條之規定宣告沒收。
據上論斷，應依刑事訴訟法第四百五十二條、第二百九十九條第一項前段，刑法第一
百八十五條之三、第二百十七條、第二百十九條、第四十一條第一項、第五十一條第
五款、第七十四條第一款、罰金罰鍰提高標準條例第二條，判決如主文。
中      華      民      國    九十      年      十      月      九      日
                                    台灣台中地方法院刑事第五庭
                                        法  官  許金樹
右正本證明與原本無異。
如不服本判決，應於判決送達後十日內向本院提出上訴狀，上訴於台灣高等法院台中
分院（須附繕本）。
                                        書記官
中      華      民      國    九十      年      十      月      十一    日
附錄論罪科刑法條：
刑法第一百八十五條之三：服用毒品、麻醉藥品、酒類或其他相類之物，不能安全駕
駛動力交通工具而駕駛者，處一年以下有期徒刑、拘役或三萬元以下罰金。
刑法第二百十七條第一項：偽造印章、印文或署押，足以生損害於公眾或他人者，處
三年以下有期徒刑。


司法院資訊處製作；財團法人民間司法改革基金會備份。
